臺灣臺北地方法院民事判決　　　　　　　　　　　　九十三年度簡上字第五五八號
　　上　訴　人　丁○○
　　被上訴人　　乙○○○銀行股份有限公司
　　法定代理人　丙○○
　　訴訟代理人　戊○○
　　　　　　　　甲○○
當事人間請求清償債務事件，上訴人對於中華民國九十三年七月三十日本院臺北簡易
庭九十三年度北簡字第一六五五二號第一審判決提起上訴，本院於九十三年十一月十
日言詞辯論終結，判決如下：
    主  文
上訴駁回。
第二審訴訟費用由上訴人負擔。
    事實及理由
一、被上訴人於原審起訴主張：原審被告曾孟琦邀上訴人為附卡持有人，於民國八十
    二年十月十四日及八十八年十二月二十五日與被上訴人訂立信用卡使用契約，領
    用信用卡（威士正卡：0000-0000-0000-0000號，附卡：0000-0000-0000-0000號
    ），依約其等即得持上開信用卡於特約商店記帳消費，但應於次月繳款截止日前
    向被上訴人清償，或以循環信用方式繳付最低應繳金額，其餘部分按年息百分之
    二十計付利息。詎曾孟琦持用上開信用卡簽帳消費，自九十二年六月三日起即未
    依約清償，至九十二年五月二十八日止共積欠新台幣（下同）三十五萬二千零五
    十六元，及依約應給付之利息迄未清償。又上訴人為附卡持卡人，依約應負連帶
    清償責任。為此，爰依信用卡使用契約請求曾孟琦與上訴人連帶給付被上訴人三
    十五萬二千零五十六元，及自最後繳款截止日之翌日即九十二年六月二十二日起
    至清償日止按年息百分之二十計算之利息等語。上訴人則以：伊申請附卡時，並
    未在申請書右方同意就各別使用信用卡所生應付帳款互負連帶清償責任之聲明欄
    下方簽名，至於伊簽名部分並未明示要負連帶責任等語。
二、本件原審對於被上訴人之請求，判決被上訴人全部勝訴，並依職權為假執行之宣
    告。曾孟綺就其第一審敗訴部分並未上訴，而告確定。上訴人則全部聲明不服，
    求為廢棄原判決，並駁回被上訴人在第一審之訴；被上訴人則求為判決駁回上訴
    。
三、本件被上訴人所主張之事實，業據提出與其所述相符之正附信用卡申請書、約定
    條款及帳單資料查詢表等件為證。上訴人雖以前詞為辯，但查，上訴人自認其已
    於附卡申請人欄簽名，而其所簽立之附卡申請書中，右方聲明欄第三、四條已分
    別載明：「同意正、附卡持卡人連帶負責該帳戶之正卡或附卡所發生之一切帳款
    」、「本人已閱覽並同意接受後列注意事項：：，並簽名於『花旗銀行VISA／MA
    STER CARD申請表格』中以示同意」，且上訴人自承其有收受被上訴人所寄發之
    信用卡約定條款，而該信用卡約定條款第三條亦明白約定：「正卡持卡人得為經
    貴行同意之第三條申請核發附卡，且正卡持卡人或附卡持卡人就各別使用信用卡
    所生應付帳款互負連帶清償責任」，是上訴人申請附卡並持以簽帳消費使用之行
    為，得認為有受此約定拘束之意思存在，則上訴人對於被上訴人所請求之正、附
    卡所有簽帳消費款項，自應負連帶清償之責甚明。至聲明欄下方之簽名欄位係提
    供正卡持卡人勾選其目前所持有信用卡之卡別，此觀該聲明欄注意事項之註記即
    明，是上訴人以其未在聲明欄下方簽名，作為其解免連帶清償前開消費款責任之
    依據，顯有誤會。
四、綜上所述，本件上訴人對於被上訴人所請求之正、附卡所有簽帳消費款項，既應
    負連帶清償之責，則被上訴人依信用卡使用契約請求上訴人與原審被告曾孟綺連
    帶給付被上訴人三十五萬二千零五十六元，及自最後繳款截止日之翌日即九十二
    年六月二十二日起至清償日止，按年息百分之二十計算之利息，為有捚由，應予
    准許。是則原審判命上訴人如數給付，並依民事訴訟法第三百八十九條第一項第
    三款規定依職權宣告假執行，於法並無不合。上訴意旨指摘原判決不當，求予廢
    棄改判，為無理由，應予駁回其上訴。
五、訴訟費用負擔之依據：民事訴訟法第七十八條。
中　　　華　　　民　　　國　　九十三　　年　　十一　　月　　二十四　　日
                                      民事第五庭
                                          審判長法官 吳青蓉
                                                法官 吳素勤
                                                法官 林秀圓
正本係照原本作成
本判決不得上訴
中　　　華　　　民　　　國　　九十三　　年　　 十一 　　月　　二十四　　日
                                              書記官 林蓮女
